fr: Utilisation prévue de l’eau distillée: Aquarium; Batterie et liquide de refroidissement automobile; Appareil CPAP; Consommation; Humidificateur; Laboratoire ou analyse; Fer à repasser; Autre
hu: Desztillált víz rendeltetésszerű használata: Akvárium; Autóakkumulátor; CPAP gép; Ivóvíz; Párásító; Laboratóriumi vagy analitikai; Gőzölős vasaló; Egyéb
pl: Zamierzone zastosowanie wody destylowanej: Akwarium; Płyn do akumulatorów samochodowych; Aparat CPAP; Do picia; Nawilżacz powietrza; Laboratoryjne lub analityczne; Żelazko parowe; Inne
nb: Tiltenkt bruk av destillert vann: Akvarium; Kjølevæske for bilbatteri; CPAP-maskin; Drikke; Luftfukter; Laboratorie eller analytisk; Dampstrykejern; Annet
sk-SK: Zamýšľané použitie destilovanej vody: Akvárium; Chladiaca kvapalina do autobatérií; Zariadenie CPAP; Pitie; Zvlhčovač vzduchu; Laboratórne alebo analytické účely; Naparovacia žehlička; Iné
fi: Tislatun veden käyttötarkoitus: Akvaario; Auton akku ja jäähdytysneste; CPAP-laite; Juominen; Ilmankostutin; Laboratorio- tai analyysikäyttö; Höyrysilitysrauta; Muu
zh-TW: 蒸餾水預期用途: 水族箱; 汽車電瓶與冷卻系統; 連續陽壓呼吸器 (CPAP); 飲用; 加濕器; 實驗室或分析用; 蒸汽熨斗; 其他
en: Distilled water intended use: Aquarium; Automotive battery coolant; CPAP machine; Drinking; Humidifier; Laboratory or analytical; Steam iron; Other
bg-BG: Предназначение на дестилираната вода: За аквариум; За автомобилни акумулатори/охладителна система; За CPAP апарат; За пиене; За овлажнител; За лабораторни или аналитични цели; За парна ютия; Друго
el: Προβλεπόμενη χρήση απεσταγμένου νερού: Ενυδρείο; Ψυκτικό μπαταρίας αυτοκινήτου; Μηχάνημα CPAP; Πόσιμο; Υγραντήρας; Εργαστηριακή ή αναλυτική χρήση; Ατμοσίδερο; Άλλο
pt-BR: Uso pretendido da água destilada: Aquário; Bateria e arrefecimento automotivo; Máquina de CPAP; Água potável; Umidificador; Laboratório ou analítico; Ferro a vapor; Outro
lt-LT: Distiliuoto vandens paskirtis: Akvariumams; Automobilių akumuliatoriams ir aušinimo sistemoms; CPAP aparatams; Gėrimui; Drėkintuvams; Laboratorijoms ar analizei; Garų lygintuvams; Kita
ja: 蒸留水の使用目的: アクアリウム; 自動車バッテリー/クーラント; CPAP装置; 飲料用; 加湿器; 実験室・分析用; スチームアイロン; その他
ro-RO: Utilizarea prevăzută a apei distilate: Acvariu; Baterii auto și lichid de răcire; Aparat CPAP; Consum; Umidificator; Laborator sau analiză; Fier de călcat cu abur; Altele
sv: Avsedd användning av destillerat vatten: Akvarium; Kylvätska för bilbatteri; CPAP-maskin; Dricksvatten; Luftfuktare; Laboratorie- eller analysbruk; Ångstrykjärn; Övrigt
da: Tilsigtet anvendelse af destilleret vand: Akvarium; Kølervæske/batterivæske til biler; CPAP-maskine; Drikkevand; Befugter; Laboratorie eller analytisk; Dampstrygejern; Andet
es: Uso previsto del agua destilada: Acuario; Refrigerante para batería automotriz; Máquina CPAP; Consumo humano; Humidificador; Laboratorio o analítico; Plancha de vapor; Otro
de: Verwendungszweck von destilliertem Wasser: Aquarium; Autobatterie-Kühlmittel; CPAP-Gerät; Trinken; Luftbefeuchter; Labor oder Analytik; Dampfbügeleisen; Sonstige
sl-SI: Namen uporabe destilirane vode: Akvarij; Hladilno sredstvo za avtomobilske baterije; Naprava CPAP; Pitje; Vlažilnik zraka; Laboratorijska ali analitična uporaba; Parni likalnik; Drugo
nl: Gedestilleerd water beoogd gebruik: Aquarium; Koelvloeistof voor autoaccu's; CPAP-apparaat; Drinkwater; Luchtbevochtiger; Laboratorium of analytisch; Strijkijzer; Overig
pt-PT: Utilização prevista da água destilada: Aquário; Líquido de refrigeração para bateria automóvel; Máquina de CPAP; Consumo; Humidificador; Laboratorial ou analítica; Ferro a vapor; Outro
vi: Mục đích sử dụng nước cất: Hồ cá; Nước làm mát bình ắc quy ô tô; Máy CPAP; Nước uống; Máy tạo ẩm; Phòng thí nghiệm hoặc phân tích; Bàn ủi hơi nước; Khác
hr-HR: Namjena destilirane vode: Akvarij; Rashladna tekućina za akumulator; CPAP uređaj; Piće; Ovlaživač zraka; Laboratorijska ili analitička upotreba; Parno glačalo; Ostalo
cs: Zamýšlené použití destilované vody: Akvária; Do autobaterií a chladičů; Přístroje CPAP; Pití; Zvlhčovače vzduchu; Laboratorní a analytické účely; Napařovací žehličky; Ostatní
tr: Damıtılmış suyun kullanım amacı: Akvaryum; Otomotiv akü soğutucusu; CPAP cihazı; İçme; Nemlendirici; Laboratuvar veya analitik; Buharlı ütü; Diğer
th: วัตถุประสงค์การใช้งานของน้ำกลั่น: ตู้ปลา; น้ำกลั่นเติมแบตเตอรี่รถยนต์; เครื่อง CPAP; น้ำดื่ม; เครื่องทำความชื้น; ใช้ในห้องปฏิบัติการหรือการวิเคราะห์; เตารีดไอน้ำ; อื่นๆ
zh-CN: 蒸馏水预期用途: 水族箱; 汽车电池冷却液; CPAP 呼吸机; 饮用; 加湿器; 实验室或分析用; 蒸汽熨斗; 其他
ru: Предназначение дистиллированной воды: Аквариум; Для автомобильных аккумуляторов и систем охлаждения; СИПАП-аппарат; Для питья; Увлажнитель воздуха; Лабораторное или аналитическое использование; Паровой утюг; Другое
it: Uso previsto dell'acqua distillata: Acquario; Liquido per batterie per automobili; Dispositivo CPAP; Acqua potabile; Umidificatore; Laboratorio o uso analitico; Ferro da stiro a vapore; Altro
ko: 증류수 용도: 수족관; 자동차 배터리 냉각수; 양압기(CPAP); 음용; 가습기; 실험실 또는 분석용; 스팀 다리미; 기타